臺灣高等法院民事裁定
110年度抗字第396號
抗  告  人  汪怡瑋  
上列抗告人因與吳孟謙等人間請求損害賠償事件，對於中華民國
110年1月18日臺灣臺北地方法院裁定（109年度訴字第1862號）
提起抗告，本院裁定如下：
    主  文
抗告駁回。
抗告費用由抗告人負擔。
    理  由
一、抗告意旨略以：原裁定以原法院於民國109年12月8日所為裁
    定（下稱系爭裁定）於同年12月15日送達抗告人指定處所即
    桃園市桃園○○○○○○○○○○○時0○○○○○○○○)，即生送達效力，未
    參照民事訴訟法第138條第2項關於寄存送達規定，自寄存之
    日起，經十日發生效力，已有違誤，爰求為廢棄等語。
二、按提起抗告，應於裁定送達後10日之不變期間內為之，民事
    訴訟法第487 條定有明文。提起再抗告如逾抗告期間者，原
    法院應以裁定駁回之，為同法第495條之1第2項準用第481條
    、第442條第1項所明定。又當事人如以租用之○○○○○○作為送
    達處所並向法院陳明後，法院自應向該○○○○○○為送達，且以
    應受送達文書到達該○○○○○○時為送達之時，不因受送達人未
    至○○○○○○○○○實際取出，或事後方至郵局領取郵件而有不同
    （最高法院109年度台抗字第1377號裁定意旨參照）。查系
    爭裁定係於109年12月15日送達至抗告人陳報之桃園郵政信
    箱，有抗告人109年10月6日書狀、郵件查詢單及送達證書可
    稽(見原審卷第247至248頁、第275至277頁)。揆諸前揭說明
    ，系爭裁定於送達桃園郵政信箱時即生合法送達之效力，不
    因抗告人是否實際領取而有異。抗告人之抗告期間，應自系
    爭裁定送達翌日即109年12月16日起算，加計在途期間3日（
    依法院訴訟當事人在途期間標準第2條規定扣除桃園地區至
    原法院之在途期間3日），本件抗告期間應至109年12月28日
    屆滿。又抗告人遲至於109年12月29日誤向臺灣基隆地方法
    院（下稱基隆地院）提出抗告，經基隆地院於同年月31日轉
    送原法院（見本院卷第25頁、原審卷第279頁），顯逾10日
    之不變期間，原裁定據此駁回抗告人之抗告，並無不合。抗
    告人以原裁定未參照民事訴訟法第138條第2項規定，自寄存
    之日起，經10日始生送達效力云云，洵無足取，故抗告意旨
    指摘原裁定不當求予廢棄，為無理由，應予駁回。
三、據上論結，本件抗告為無理由，爰裁定如主文。
中　　華　　民　　國　　110 　年　　4 　　月　　19　　日
                  民事第七庭    
                      審判長法  官  李昆霖
                            法  官  譚德周
                            法  官  王育珍
正本係照原本作成。
不得再抗告。
中　　華　　民　　國　　110 　年　　4 　　月　　20　　日

  　　　　　　　　　　　　　書記官  簡曉君